【裁判字號】    95,訴,179
【裁判日期】    950331
【裁判案由】    偽造文書等
【裁判全文】
臺灣基隆地方法院刑事判決        95年度訴字第179號
公  訴  人  臺灣基隆地方法院檢察署檢察官
被      告  甲○○
上列被告因偽造文書等案件，經檢察官提起公訴（95年度偵字第
759號），並經本院合議庭裁定由受命法官獨任進行簡式審判程
序，判決如下：
    主      文
甲○○行使偽造私文書，足以生損害於公眾及他人，累犯，處有
期徒刑陸月，如易科罰金以參佰元折算壹日。
民國九十四年十月三十日在捷登連鎖藥局站前店簽帳單上偽簽之
「丁○○」署名壹枚沒收。
    事實及理由
一、本件犯罪事實、證據及應適用之法條均引用如附件檢察官起
    訴書之記載。
二、據上論斷，應依刑事訴訟法第273條之1第1項、第284條之1
    、第299條第1項前段、第310條之2、第454條第2項，刑法第
    216條、第210條、第337條、第339條第1項、第55條、第47
    條、第41條第1項前段、第219條、罰金罰鍰提高標準條例第
    1 條前段、第2條，判決如主文。
本案經檢察官丙○○到庭執行職務。
中    華    民    國    95    年    3    月    31    日
                  刑事第三庭法  官    何怡穎
以上正本證明與原本無異。
對於本件判決如有不服，應於收受送達後10日內，向本院提出上
訴書狀，上訴於臺灣高等法院，並按他造當事人之人數附具繕本
。
中    華    民    國    95    年    3    月    31    日
                            書記官    李繼業
附錄本案論罪科刑法條：
刑法第210條
偽造、變造私文書，足以生損害於公眾或他人者，處5年以下有
期徒刑。
刑法第216條
行使第210條至第215條之文書者，依偽造、變造文書或登載不實
事項或使登載不實事項之規定處斷。
刑法第337條
意圖為自己或第三人不法之所有，而侵占遺失物、漂流物或其他
離本人所持有之物者，處500元以下罰金。
刑法第339條第1項
意圖為自己或第三人不法之所有，以詐術使人將本人或第三人之
物交付者，處5年以下有期徒刑、拘役或科或併科1千元以下罰金
。
附件：
臺灣基隆地方法院檢察署檢察官起訴書
                                       95年度偵字第759號
    被      告  甲○○  男  42歲（民國○○年○月○日生）
                        籍設基隆市○○區○○街1巷4弄4號
                        國民身分證統一編號：Ｚ000000000號
上列被告因詐欺等案件，已經偵查終結，認應該提起公訴，茲將
犯罪事實及證據並所犯法條分敘如下：
            犯罪事實
一、甲○○曾因施用毒品案件，經臺灣基隆地方法院判處有期徒
     刑6月確定，甫於民國94年8月31日執行完畢，詎其仍不知悔
     改，意圖為自己不法之所有，於94年10月30日某時，在臺北
     縣瑞芳鎮某街上，拾獲丁○○所有而已脫離該本人持有之臺
     北富邦銀行「 0000- 0000-0000-0000」號信用卡1張，竟將
     之侵占入己，並承前為自己不法所有之意圖，基於行使偽造
     私文書及詐欺之犯意，於同日17時51分許，至基隆市○○路
     92 號「婕登連鎖藥局-站前店」，冒用丁○○名義購買孕婦
     除紋霜1瓶、維他命3瓶及孕婦專用DHA3瓶等物品，總計新台
     幣（下同）7350元，並於簽帳單上偽造「丁○○」之署押，
     之後再行使交付於該店員工許玉如，使該員工誤信為真正持
     卡人持卡消費而陷於錯誤，而如數交付前開物品，足生損害
     於上揭特約商店、臺北富邦銀行及真正持卡人丁○○。嗣因
     丁○○接獲臺北富邦銀行客服中心來電通知，始知信用卡被
     盜刷，並循線查知上情。
二、案經丁○○訴由基隆市警察局第一分局報告偵辦。
             證據並所犯法條
一、上開犯罪事實，業據被告甲○○於本署偵詢中坦承不諱，核
     與被害人丁○○指訴之情節相符，並經證人許玉如供證屬實
     ，且有簽帳單影本1份、及婕登藥局監視劃面翻拍照片2紙在
     卷可資佐證，被告犯嫌堪以認定。
二、核被告甲○○所為，係犯有刑法第337條之侵占遺失物罪、
     第216條、第210條之行使偽造私文書、第339條第1項之詐欺
     取財罪嫌，其偽造署押為偽造私文書之部分行為，偽造私文
     書為行使之低度行為，均不另論罪。所犯侵占遺失物、行使
     偽造私文書及詐欺取財罪間，有方法、結果之牽連關係，請
     從一重之行使偽造私文書罪處斷。再被告於受有期徒刑執行
     完畢後，5 年內再犯有期徒刑以上之罪，有本署刑案資料查
     註紀錄表附卷可稽，請依累犯規定加重其刑。被告於信用卡
     簽帳單上所偽造「丁○○」之署押，併請依同法第 219條之
     規定宣告沒收。
三、至報告意旨認（一）被告尚涉刑法第320條第1項之竊盜罪嫌
     ，無非係以被害人丁○○指訴其皮夾（內含臺灣土地銀行提
     款卡、「7-11」儲值卡及上開信用卡等物品）係於94年10月
     30日上午10時至15時間在臺北縣瑞芳鎮○○○街被竊為據。
     惟查，本件被告堅決否認有上揭竊盜犯行，且被害人前揭指
     訴，只能證明其皮夾被偷一情，並無法證明係被告所為，參
     以報告機關並未於竊盜現場發現目擊者，或扣有被告指紋、
     監視劃面等積極證據，應認其竊盜罪嫌仍有不足，然此部分
     如果成立犯罪，與前揭起訴部分具有方法、結果之牽連犯之
     關係，屬於裁判上一罪，爰不另為不起訴之處分，附此敘明
     ；（二）被告持上開丁○○信用卡，於94年10月30日16時30
     分許，至臺北縣瑞芳鎮○○路○段50號統一超商，利用中國
     信託銀行提款機，以預借現金方式提領 2萬元失敗，復於同
     日 16時36分，至明燈路3三段84號OK超商，利用華南商業銀
     行提款機，以相同方式提領 2萬元失敗一情，亦涉刑法詐欺
     罪嫌部分，惟因現行刑法已將利用自動付款設備詐欺罪，單
     獨成立犯罪，並另規範於刑法第 339條之二，且取消未遂犯
     之規定，是報告機關認此部分，仍涉有刑法詐欺之罪嫌，容
     有誤會，併此敘明。
四、依刑事訴訟法第251條第1項提起公訴。
   此  致
臺灣基隆地方法院
中    華    民    國    95    年    2     月    27    日
                               檢察官  乙  ○  ○
右正本證明與原本無異
中    華    民    國    95    年    3     月    7     日
                               書記官  林  品  涵
附錄所犯法條：
刑法第216條
     行使第 210 條至第 215 條之文書者，依偽造、變造文書或
     登載不實事項或使登載不實事項之規定處斷。
刑法第210條
     偽造、變造私文書，足以生損害於公眾或他人者，處 5 年
     以下有期徒刑。
刑法第339條
     意圖為自己或第三人不法之所有，以詐術使人將本人或第三
     人之物交付者，處5年以下有期徒刑、拘役或科或併科1千元
     以下罰金。
     以前項方法得財產上不法之利益或使第三人得之者，亦同。
     前二項之未遂犯罰之。
刑法第370條
    宣告死刑或無期徒刑者，宣告褫奪公權終身。
    宣告 6 月以上有期徒刑，依犯罪之性質認為有褫奪公權之
    必要者，宣告褫奪公權 1 年以上 10 年以下。
    褫奪公權，於裁判時併宣告之。
    依第 1 項宣告褫奪公權者，自裁判確定時發生效力。
    依第2項宣告褫奪公權者，自主刑執行完畢或赦免之日起算
    。


司法院資訊處製作；財團法人民間司法改革基金會備份。
